【裁判字號】    99,小上,13
【裁判日期】    990929
【裁判案由】    給付居間報酬
【裁判全文】
臺灣花蓮地方法院民事裁定              99年度小上字第13號
上  訴  人  甲○○
被上訴人    大眾不動產經紀企業社
法定代理人  乙○○
上列當事人間請求給付居間報酬事件，上訴人對於民國99年6 月
18日本院花蓮簡易庭99年度玉小字第21號第一審小額民事判決提
起上訴，本院裁定如下：
    主    文
上訴駁回。
第二審訴訟費用新臺幣壹仟伍佰元由上訴人負擔。
    事    實
一、按對於小額程序之第一審裁判，得上訴於管轄之地方法院；
    對於前項第一審裁判之上訴或抗告，非以其違背法令為理由
    ，不得為之；上訴狀內應記載上訴理由，表明下列各款事項
    ：一原判決所違背之法令及其具體內容，二依訴訟資料可認
    為原判決有違背法令之具體事實；又民事訴訟法第468 條及
    第469 條第1款至第5款之規定，於小額事件之上訴程序準用
    之，民事訴訟法第436 條之24、第436條之25及第436條之32
    第2項分別定有明文。次按當事人依民事訴訟法第468條規定
    以第二審判決有不適用法規或適用法規不當者為上訴理由時
    ，其上訴狀或理由書應有具體之指摘，並揭示該法規之條項
    或其內容，若係成文法以外之法則，應揭示該法則之旨趣，
    倘為司法院之解釋或本院之判例，則應揭示該判解之字號或
    其內容，如依民事訴訟法第469 條所列各款事由提起第三審
    上訴者，其上訴狀或理由書，應揭示合於該條款之事實，上
    訴狀或理由書如未依此項方法表明，或其所表明者，顯與上
    開法條規定之情形不相合時，即難認為已對第二審判決之違
    背法令有具體之指摘，其上訴自難認為合法，最高法院71年
    臺上字第314號判例著有明文。
二、上訴人上訴意旨略以：
(一)對於本件系爭不動產買賣要約書（以下簡稱要約書），被上
    訴人有義務及責任告知購屋買賣之注意事項，而其未善盡明
    確告知條約內容及注意事項，也未明確告知服務費為另計，
    是明顯的業務疏失，再者，若消費者對定型化契約書有疑義
    時，應為有利於消費者解釋，惟原審卻一昧認為上訴人認知
    錯誤，此項判決欠缺公允。
(二)又該要約書上並未明顯載明 "服務費另計" 的字樣，另查消
    保法第11條之1 明定：應給消費者30日的契約審查期，但上
    訴人於98年10月9 日簽訂該要約書後，被上訴人隔日98年10
    月10日隨即邀約上訴人簽訂該不動產買賣契約書（以下簡稱
    契約書），上訴人並沒有足夠的契約審閱期，又被上訴人於
    簽訂契約書後，被上訴人未告知要付清仲介服務費（該契約
    第6 條明載：「服務報酬：如買賣成交，受託人向買賣雙方
    收取成交總價款百分之六之服務報酬，其中買方同意給付受
    託人成交總價款百分之壹之服務報酬，並應於買賣雙方簽訂
    不動產買賣契約書時一次付清。」），上訴人因此認為服務
    費已包含在總價款中，且該契約書也未載明仲介服務費其他
    交付之日期，被上訴人沒有在約定日期時索取，所以，明顯
    的是被上訴人違約在先，故本人才會認定服務費早已包括在
    總價額裡，無須另行支付，爰請求廢棄原判決等語。
三、經查：本件上訴人提起上訴，核其上訴理由所載內容，僅就
    原審法官取捨證據、認定事實之職權行使，指摘其為不當，
    並泛言原審判決違背消費者保護法第11條、第11條之1 等規
    定，並未具體說明依原審訴訟資料有何不適用前開法規或適
    用不當之情形，及合於民事訴訟法第469 條所列各款之事實
    ，自難認對該判決之如何違背法令已有具體之指摘，揆諸前
    揭說明，應認其上訴為不合法。
四、結論：本件上訴為不合法，依民事訴訟法第436條之32第1項
    、第2項、第444條第1項前段、第95條、第78條、第436條之
    19，裁定如主文。
中    華    民    國    99    年    9     月    29    日
                          臺灣花蓮地方法院民事庭
                              審判長法官  湯文章
                              法      官  劉雪惠
                              法      官  陳鈺林
以上正本證明係照原本作成。
本判決不得上訴。
中    華    民    國    99    年    9     月    30    日
                              法院書記官  許志豪

司法院資訊處製作；財團法人民間司法改革基金會備份。
